# 长期股权投资会计处理

提问人：章鱼二喜 时间：2016-12-29 00:23:39
A公司投资B公司 75 万，占股比例为60%，已将资金全部转入B公司账户，B公司于本年注销，注销时A公司发现B公司并未将A投资的75 万计入实收资本，而是计入到了主营业务收入，现B公司已注销，请问各位A公司挂账的长期股权投资如何处理，这种情况下是不是需要调整至其他应收款，全额计提坏账还是直接转入营业外支出？谢谢各位@chenyiwei 陈老师如果方便的话请帮忙解答一下，谢谢

回答人：chenyiwei
建议首先梳理上述事项涉及的法律关系，确定该款项的性质是投资款还是货款，以确定当初确认长期股权投资的会计处理是否恰当。

提问人：章鱼二喜 时间：2016-12-30 09:38:18
不考虑走法律途径 与对方达成投资协议 但是对方注销时全部做了收入 现在公司已经不存在了 是不是应该转到其他应收款 处理为营业外支出呢？

回答人：chenyiwei
还是建议将详细背景搞清楚，否则不好判断。